【裁判字號】    89,易,709
【裁判日期】    900226
【裁判案由】    竊盜
【裁判全文】
臺灣花蓮地方法院刑事判決                           八十九年度易字第七九號
    公  訴  人  臺灣花蓮地方法院檢察署檢察官
    被      告  丙○○
右列被告因竊盜等案件，檢察官提起公訴（八十九年度偵字第二七六八號），本院判
決如左：
    主  文
丙○○連續攜帶兇器竊盜，累犯，處有期徒刑壹年貳月；又故買贓物，累犯，處有期
徒刑捌月。應執行有期徒刑壹年捌月。
    事  實
一、丙○○曾於民國八十六年間，因違反麻醉藥品管理條例案件，經本院判處有期徒
    刑十月確定，於八十八年四月十八日執行完畢，仍不知悔改。又意圖為自己不法
    之所有，基於概括犯意，於八十九年八月十八日十九時許，在花蓮縣花蓮市○○
    路一一一號旁空地，以客觀上具有行兇危險性之扳手一支（未扣案），竊取林廣
    亮所有，交由其姊夫戊○○使用之ＪＢ－八一七三號小客車前後車牌各一面；又
    於同月二十一日十四時許，在同縣吉安鄉○○村○○路永吉橋下，僱請不知情之
    鎖匠開鎖並複製鑰匙，竊取乙○○所使用，而登記為昇園建設股份有限公司所有
    之ＪＤ－０七九九號小貨車一輛，得手後，將該小貨車之車牌拆下，改懸前揭竊
    得之ＪＢ－八一七三號車牌使用，於駛經花蓮縣吉安鄉○○村○○路○段時，為
    警發現所懸掛之車牌號碼與車身所噴車號不符，且車牌係經申報失竊之物，而予
    跟監，該次跟監因丙○○脫離視線而告中斷，嗣丙○○將車輛棄置於吉安鄉○○
    村○○○街與中華路口。
二、丙○○又於八十九年八月二十七日十七時許，在花蓮縣花蓮市○○路二九三巷二
    十號附近，明知蔡武宏所持有，懸掛ＩＸ－七六七二號車牌（該車牌係甲○○所
    有，於八十九年八月間，在花蓮縣新城鄉○里村○里○路與嘉里一街口失竊）之
    小貨車（該小貨車係己○○所有，引擎號碼為四Ｇ八二Ａ００八六六六號，原懸
    掛Ｌ三－三七八七號車牌，於八十九年八月二十五日七時許，在花蓮縣花蓮市○
    ○路二九三巷八號前失竊），係來源不明之贓物，竟仍以新台幣二萬元之代價予
    以買受使用。同年九月一日，丙○○將該故買之贓車停置於花蓮市○○路二九三
    巷二十八號旁空地，為警發覺埋伏，迄翌日（二日）十七時二十分許，丙○○前
    往駕駛該車欲行離去時，經警當場捕獲。
三、案經花蓮縣警察局吉安分局移送檢察官偵查起訴。
    理  由
一、右揭以扳手擅自卸取ＪＢ－八一七三號小客車前後車牌各一面，及僱請不知情之
    鎖匠開鎖而擅自駕走ＪＤ－０七九九號小貨車等事實，業據被告丙○○於檢察官
    訊問時坦承不諱，復有警製偵破報告書一件附於警卷內，載明：警察於八十九年
    八月中旬執行肅竊專案，在仁和村中正路二段路上發現一部懸掛ＪＢ－八一七三
    號車牌之小貨車，經查車牌係失竊物遂予監查時，該駕駛車輛者逃逸無蹤等意旨
    可按‧而警員黃松安、丁○○在巡邏時，曾親見被告駕該小貨車，發現車牌與車
    身號碼不符，乃予跟監，該次跟監因被告脫離視線而告中斷等情，並據黃松安、
    丁○○結證綦明﹝見本院九十年二月十二日筆錄﹞‧被告在偵查中所為不利於己
    之陳述，核與證人黃松安、丁○○所述：曾親見被告駕駛該車輛之情節相符‧被
    告雖於偵查中辯稱：上開ＪＢ－八一七三號車牌業經註銷，且車輛均停放甚久無
    人使用，伊以為係他人廢棄之物，乃予取用，並無竊盜之犯意等語。惟查上開Ｊ
    Ｂ－八一七三號小客車之車牌，雖因未按期驗車，而經監理機關註銷在案，然仍
    懸掛於車輛上使用；而ＪＤ－０七九九號小貨車，亦係使用中之車輛，經被害人
    乙○○、徐連貫發覺於前揭時、地失竊後，即分別向警方申報失竊等情，業經各
    該被害人於警訊或本院調查時指證甚詳，並有車輛竊盜、車牌失竊資料個別查詢
    報表及相關之贓物照片，暨被害人領回贓物，出具之贓證物品認領保管收據附卷
    可憑，顯非廢棄之物，且既均具有財產價值，被告未經同意而予私取，主觀上顯
    有為自己不法所有之竊盜故意，所為上開並無犯意之辯解，要屬卸責之詞，非可
    採信。其竊盜部分之罪證已經明確，犯行堪以認定。至被告於本院復辯稱：警訊
    時因神智不清，所為陳述非出於自由意志云云，然因本院既未以被告之警訊筆錄
    ，作為此部分之論罪基礎，其對於警訊筆錄之抗辯是否可取，即無贅為論述之必
    要，併予指明。
二、右揭明知為贓物而故買之事實，業據被告迭次坦承不諱，而上開ＩＸ－七六七二
    號車牌及引擎號碼為四Ｇ八二Ａ００八六六六號之小貨車，係分別於前揭時、地
    失竊之贓物，亦據被害人甲○○、己○○於警訊時指證甚詳，又有卷附之車籍作
    業系統－查詢認可資料及車輛竊盜、車牌失竊資料個別查詢報表暨相關之贓物照
    片、被害人領回贓物，出具之贓證物品認領保管收據及被告於買受上開贓車後，
    自行配用之鑰匙一支扣案可資佐證。又按之一般經驗法則，購買車輛應同時取得
    來源證明及車籍資料，俾憑辦理過戶手續。被告向蔡武宏買受上開車輛而未取得
    任何證件，其主觀上有贓物之認識，自無疑義。此部分其罪證亦已明確，犯行並
    可認定。被告聲請傳訊證人李天康，證明其購買贓物之情形，因事證已臻明瞭，
    核無再予調查之必要。
三、按扳手在客觀上具有行兇之危險性，自屬兇器，被告持以竊取他人之車牌，核其
    所為，係犯刑法第三百二十一條第一項第三款之攜帶兇器竊盜罪；又其竊取他人
    之自用小貨車及故買贓車部分，係分別犯同法第三百二十條第一項之竊盜罪及第
    三百四十九條第二項之故買贓物罪。先後二次竊盜犯行，反覆實施而犯基本構成
    要件相同之竊盜罪名，顯係基於概括犯意，應從較重之攜帶兇器竊盜部分，以連
    續犯一罪論，並依法加重其刑。所犯攜帶兇器竊盜及故買贓物二罪，罪名不同，
    犯意各別，應予分論併罰。又被告前受有期徒刑之執行完畢，詳如事實欄所載，
    有臺灣高等法院被告全國前案紀錄表可稽，五年以內再犯本件二罪，均為累犯，
    應依法各加重其刑。竊盜部分，其刑有二次加重，應遞加重之。審酌被告連續竊
    取他人，所竊財物或故買之贓物各為車牌及小貨車，犯罪後尚能坦承故買贓物部
    分之犯行，惟未能始終坦承竊盜部分之犯行等一切情狀，爰分別量刑，並定其應
    執行之刑，如主文所示。
四、被告竊盜後，因其駕駛該改懸ＪＢ－八一七三號車牌之小貨車，為警發現所懸掛
    之車牌號碼與車身所噴車號不符，且係經申報失竊之物，認為可疑而予跟監，業
    如前述，其竊盜部分之犯行，既已先被發覺，則其於為警捕獲後，在警訊時縱曾
    自白犯罪，仍不生自首之效力。又扣押之鑰匙一支，係被告於故買贓物後，自行
    配用者，此經被告供述甚明，與其所犯贓物罪，並無直接關係，不在依法得予沒
    收之列，均併此敘明。
據上論斷，應依刑事訴訟法第二百九十九條第一項前段，刑法第五十六條、第三百二
十一條第一項第三款、第三百四十九條第二項、第四十七條、第五十一條第五款、罰
金罰鍰提高標準條例第一條前段，判決如主文。
中      華      民      國      九十      年      二      月   二十六   日
                                          法  官  劉 令 祺
附錄：
刑法第三百二十一條第一項第三款
刑法第三百四十九條第二項


司法院資訊處製作；財團法人民間司法改革基金會備份。
